tr: Salınım antrenman amacı: Hizalama; Denge; Kavrama; Vuruş; Gecikme; Bırakma; Hız; Güç/kondisyon; Salınım düzlemi/açısı; Tempo; Diğer
zh-CN: 挥杆训练目标: 瞄准; 平衡; 握杆; 击球; 滞后; 释放; 速度; 力量/体能; 挥杆平面/轨迹; 节奏; 其他
fr: Objectif de l'entraînement au swing: Alignement; Équilibre; Prise; Impact; Décalage (Lag); Relâchement; Vitesse; Force/condition physique; Plan/trajectoire de l’élan; Rythme; Autre
ru: Цель тренировки свинга: Выравнивание; Баланс; Хват; Удар; Угол задержки (lag); Высвобождение; Скорость; Сила/фитнес; Плоскость/траектория свинга; Темп; Другое
pt-BR: Objetivo do treinamento de rebatidas: Alinhamento; Equilíbrio; Aderência; Impacto; Atraso; Liberação; Velocidade; Força/preparo físico; Plano/trajetória de swing; Ritmo; Outro
sl-SI: Cilj treninga zamaha: Poravnava; Ravnotežje; Oprijem; Udarec; Zaostanek (lag); Spust; Hitrost; Moč/kondicija; Ravnina/pot zamaha; Tempo; Drugo
ro-RO: Obiectivul antrenamentului pentru lovitură: Aliniere; Echilibru; Prindere; Impact; Întârziere (lag); Eliberare; Viteză; Forță/fitness; Planul/traiectoria mișcării; Tempo; Altele
el: Στόχος προπόνησης αιώρησης: Ευθυγράμμιση; Ισορροπία; Λαβή; Πρόσκρουση; Καθυστέρηση; Απελευθέρωση; Ταχύτητα; Ενδυνάμωση/φυσική κατάσταση; Επίπεδο/πορεία αιώρησης; Ρυθμός; Άλλο
ko: 스윙 훈련 목적: 정렬; 균형; 그립; 임팩트; 래그; 릴리스; 스피드; 근력/피트니스; 스윙 플레인/패스; 템포; 기타
pl: Cel treningu swingu: Ustawienie; Równowaga; Chwyt; Uderzenie; Opóźnienie (lag); Zwolnienie (release); Prędkość; Siła/kondycja; Płaszczyzna/ścieżka zamachu; Tempo; Inny
es: Objetivo de entrenamiento de swing: Alineación; Equilibrio; Agarre; Impacto; Retardo; Liberación; Velocidad; Fuerza/estado físico; Plano/trayectoria del swing; Ritmo; Otro
nl: Doelstelling swingtraining: Oplijning; Balans; Grip; Impact; Lag; Release; Snelheid; Kracht/conditie; Swingvlak/baan; Tempo; Overig
sk-SK: Na účely tréningu golfového švihu: Zarovnanie; Rovnováha; Úchop; Náraz; Oneskorenie (Lag); Uvoľnenie; Rýchlosť; Sila/kondícia; Rovina/dráha švihu; Tempo; Iný
sv: Mål med svingträning: Inriktning; Balans; Grepp; Bollträff; Lag; Release; Hastighet; Styrka/kondition; Svingplan/bana; Tempo; Annat
fi: Lyöntiharjoittelun tavoite: Suuntaus; Tasapaino; Ote; Osuma; Viive; Vapautus; Nopeus; Voima/kunto; Svingin taso/rata; Tempo; Muu
vi: Mục tiêu tập luyện cú đánh: Chỉnh hướng; Thăng bằng; Cách cầm gậy; Mặt tiếp xúc; Độ trễ (Lag); Nhả gậy; Tốc độ; Sức mạnh/thể lực; Mặt phẳng/quỹ đạo swing; Nhịp độ; Khác
de: Ziel des Schlagtrainings: Ausrichtung; Gleichgewicht; Griff; Treffmoment; Lag; Release; Geschwindigkeit; Kraft/Fitness; Schwungebene/-pfad; Tempo; Sonstige
cs: Cíl tréninku švihu: Vyrovnání; Rovnováha; Úchop; Zásah; Zpoždění (lag); Uvolnění; Rychlost; Síla/kondice; Rovina/dráha švihu; Tempo; Jiné
th: วัตถุประสงค์ของการฝึกสวิง: การจัดตำแหน่ง; ความสมดุล; การจับ; อิมแพคท์; การหน่วงเวลา; การปล่อย; ความเร็ว; ความแข็งแกร่ง/ความฟิต; ระนาบ/วิถีวงสวิง; จังหวะวงสวิง; อื่นๆ
en: Swing training objective: Alignment; Balance; Grip; Impact; Lag; Release; Speed; Strength/fitness; Swing plane/path; Tempo; Other
nb: Mål med svingtrening: Justering; Balanse; Grep; Treffpunkt; Forsinkelse (lag); Gjennomsving; Hastighet; Styrke/kondisjon; Svingplan/-bane; Tempo; Annet
hu: Swing edzési célja: Igazítás; Egyensúly; Fogás; Találat; Lag; Elengedés (release); Gyorsaság; Erő/erőnlét; Lendítési sík/pálya; Tempó; Egyéb
ja: スイングトレーナー目標: アライメント; バランス; グリップ; インパクト; ラグ; リリース; スピード; 筋力/フィットネス; スイングプレーン/軌道; テンポ; その他
zh-TW: 揮桿訓練目標: 姿勢對齊; 平衡; 握法; 擊球瞬間; 延遲釋放; 釋放; 速度; 力量/體能; 揮桿平面/軌跡; 節奏; 其他
hr-HR: Cilj treninga zamaha: Poravnanje; Ravnoteža; Hvat; Udarac; Zakašnjenje; Otpuštanje; Brzina; Snaga/kondicija; Ravnina/putanja zamaha; Tempo; Ostalo
lt-LT: Smūgių treniruočių tikslas: Lygiavimas; Pusiausvyra; Suėmimas; Kontaktas; Uždelsimas; Atleidimas; Greitis; Jėga / fizinis pasirengimas; Smūgio plokštuma / trajektorija; Tempas; Kita
bg-BG: Цел на тренировката за замах: Подравняване; Баланс; Хват; Удар; Закъснение (Lag); Освобождаване; Скорост; Сила/фитнес; Равнина/траектория на замаха; Темпо; Друго
pt-PT: Objetivo de treino de tacada: Alinhamento; Equilíbrio; Aderência; Impacto; Atraso; Lançamento; Velocidade; Força/preparação física; Plano/caminho do balanço; Ritmo; Outro
da: Træningsmål for swingtrainer: Justering; Balance; Greb; Træf; Lag; Release; Hastighed; Styrke/fitness; Svingplan/bane; Tempo; Andet
it: Obiettivo dell'allenamento swing: Allineamento; Equilibrio; Impugnatura; Impatto; Ritardo (lag); Rilascio; Velocità; Forza/fitness; Piano/traiettoria dello swing; Ritmo; Altro